【裁判字號】    97,交聲,519
【裁判日期】    970430
【裁判案由】    聲明異議
【裁判全文】
臺灣彰化地方法院刑事裁定             97年度交聲字第519號
原處分機關
即移送機關  交通部公路總局台中區監理所彰化監理站
異  議  人
即受處分人  日產企業有限公司
法定代理人  趙新發
上列受處分人因違反道路交通管理處罰條例案件，對於交通部公
路總局臺中區監理所彰化監理站中華民國97年3 月10日所為之處
分（彰監四字第裁64-ZDA055130號裁決書），聲明異議，本院裁
定如下：
    主    文
異議駁回。
    理    由
一、按汽車行駛高速公路及快速公路，前後兩車間之行車安全距
    離，在正常天候狀況下，小型車車輛速率之每小時公里數值
    除以2 ，單位為公尺；如遇濃霧、濃煙、強風、大雨、夜間
    行車或其他特殊狀況時，其安全距離應酌量增加，並保持隨
    時可以煞停之距離，高速公路及快速公路交通管制規則第 6
    條訂有明文。違反者，處汽車駕駛人新臺幣（下同）3,000
    元以上6,000 元以下罰緩，並記違規點數1 點，道路交通管
    理處罰條例第33條第1 項第2 款、第63條第1 項載有明文。
二、原處分意旨略以：異議人即受處分人日產企業有限公司所有
    之PF-4882 號自小客車，於民國（下同）96年12月19日上午
    11時27分許，行經國道1 號北上272.8 公里處，因「未保持
    行車安全距離」之違規行為，為內政部警政署國道公路警察
    局第四警察隊警員掣單逕行舉發，是爰依道路交通管理處罰
    條例第33條第1 項第2 款、第63條第1 項規定，處罰受處分
    人日產企業有限公司罰鍰3,000 元，並記違規點數1 點。
三、聲明異議意旨略以：受處分人對於上開時、地「未保持行車
    安全距離」之違規行為並無爭執，惟因拍攝之器材不具有國
    家檢驗合格證明、執行員警亦無拍攝之合格證照或測量度量
    衡之合格證照，是上開取締並非合法，爰依法聲明異議，請
    求撤銷原處分。
四、經查：
（一）本件受處分人所有之車牌號碼PF-4882 號自小客車，於96
      年12月19日上午11時27分許，行經國道1 號北上272.8 公
      里處時，當時行車速度每小時92公里，與前車距離未達30
      公尺（採證照片中每一間格為10公尺），違反前開應與前
      車保持46公尺以上行車距離（車輛速率之每小時公里數值
      除以2 ，單位為公尺）之規定；又依當時路段車流正常、
      車行順暢，受處分人所有之上揭車輛於進入行車安全距離
      辨識標示前，即緊跟前車後方行駛於中線車道，前方車輛
      並未有變換車道或煞車減速之行為，致該車「未保持行車
      安全距離」之違規行為，為內政部警政署國道公路警察局
      第四警察隊警員掣單逕行舉發，有內政部警政署國道公路
      警察局第四警察隊97年2 月4 日公警四交字第0970470280
      號函、內政部警政署國道公路警察局公警局交字第ZDA055
      130 號舉發違反道路交通管理事件通知單各1 紙、雷達測
      速照相器所拍攝之受處分人未保持行車安全距離照片1 張
      在卷可稽（見本院97年度交聲字第519 號卷第6 、9 、14
      頁），且為受處分人所不爭執，是受處分人「未保持行車
      安全距離」之違規事實，洵堪認定。
（二）雷達測速儀係由經濟部公告列為應檢定度量衡器之項目，
      必須檢定合格始可使用，受處分人以該測速照相儀器未達
      檢驗合格標準，為不合法舉發等語為辯。惟經查本件執行
      雷達測速照相之儀器（器號UX010155號），經本院依職權
      向原舉發機關函查之結果，該儀器係由經濟部標準檢驗局
      於96年11月21日檢定合格，且其有效期限至97年11月30日
      止，有經濟部標準檢驗局雷達測速儀檢定合格證書1 紙在
      卷可憑（見本院97年度交聲字第519 號卷第15頁），是本
      件雷達測速照相儀器既係檢測合格之儀器，其準確性應無
      疑義，該雷達測速照相儀器所測得違規之採證數值、照片
      即具公信力，自可作為執法採證、認定之依據。
（三）至受處分人辯稱：執勤員警無拍攝之合格證照或測量度量
      衡之合格證照，其所為之取締並非合法云云，因查現有法
      律或相關行政規定，均無執勤員警應具備上開資格證照始
      得攝影取締之規範，受處分人前開所言，尚乏所據；且考
      量舉發違規之依據，係基於檢測合格之「儀器」所為之測
      量與拍攝，與執行違規取締之員警無涉，員警僅係依照儀
      器所顯示之數據照片結果而為舉發，是執行違規取締之員
      警是否具有上開資格證照，與受處分人是否具有「未保持
      行車安全距離」之違規事實，並不具有關聯性，受處分人
      上開所辯，委無可採。
五、綜上所述，本件受處分人確有於上揭違規行為，事證已臻明
    確，原處分機關依道路交通管理處罰條例第33條第1 項第2
    款、第63條第1 項之規定，裁處受處分人罰鍰3,000 元，並
    記違規點數1 點，並無不當，本件聲明異議為無理由，應予
    駁回。
據上論斷，應依道路交通管理處罰條例第87條第2 項，道路交通
案件處理辦法第19條，裁定如主文。
中    華    民    國    97    年    4     月    30    日
                           交通法庭   法  官  林秉暉
以上正本證明與原本無異。
如不服本裁定，應於裁定送達後5 日內，向本院提出抗告狀 (須
附繕本)。
中    華    民    國    97    年    5     月    6     日
                                      書記官  梁高賓


司法院資訊處製作；財團法人民間司法改革基金會備份。
